【裁判字號】    98,裁,1311
【裁判日期】    980527
【裁判案由】    解聘
【裁判全文】
最  高  行  政  法  院  裁  定
                                      98年度裁字第1311號
上  訴  人  甲○○
訴訟代理人  朱瑞陽律師
            許雅婷律師
被 上訴 人  基隆市立武崙國民中學
代  表  人  乙○○
訴訟代理人  游蕙菁律師
上列當事人間解聘事件，上訴人對於中華民國98年2月5日臺北高
等行政法院97年度訴字第2379號判決，提起上訴，本院裁定如下
︰
    主  文
上訴駁回。
上訴審訴訟費用由上訴人負擔。
    理  由
一、按對於高等行政法院判決之上訴，非以其違背法令為理由，
    不得為之，行政訴訟法第242條定有明文。依同法第243條第
    1項規定，判決不適用法規或適用不當者，為違背法令；而
    判決有同條第2項所列各款情形之一者，為當然違背法令。
    又提起上訴，應以上訴狀表明上訴理由，並應添具關於上訴
    理由之必要證據，復為同法第244條第1項第4款及第2項所明
    定。準此，當事人對於高等行政法院判決提起上訴，如以高
    等行政法院判決有行政訴訟法第243條第1項規定之不適用法
    規或適用不當為理由時，其上訴狀或理由書應有具體之指摘
    ，並揭示該法規之條項或其內容；若係成文法以外之法則，
    應揭示該法則之旨趣；倘為司法院解釋或本院之判例，則應
    揭示該判解之字號或其內容；如以高等行政法院判決有行政
    訴訟法第243條第2項所列各款情形為理由時，其上訴狀或理
    由書應揭示合於該條項各款之事實。上訴狀或理由書如未依
    此項方法表明，或其所表明者與上開法條規定不合時，即難
    認為已對高等行政法院判決之違背法令有具體之指摘，其上
    訴自難認為合法。
二、本件上訴人對於臺北高等行政法院民國（下同）97年度訴字
    第2379號判決（下稱原判決）上訴，雖以：(一)本件性騷擾事
    件之事證相當薄弱，縱依被上訴人之認定，上訴人之行為有
    損師道等情來判斷，就手段必要性為審查，則以記過、為停
    聘等方式即足以達到懲處上訴人之目的，也能兼顧上訴人之
    工作權。倘若被上訴人逕以解聘之處分，依教師法第14條第
    3項規定，上訴人即不得再擔任教師，此已超出手段必要性
    之要求，有違反比例原則之裁量怠惰之情形，而原判決逕予
    維持，確有判決違背法令之事由。(二)按教育部95年3月22日
    台人(二)字第0950030898號函說明三之意旨，本件性騷擾事件
    ，被上訴人之解聘處分除教評會之決議外，性平會之調查結
    果及決議，亦有實質影響力，則其調查程序及事實認定是否
    妥適，即應與被上訴人教評會之程序及事實認定，同受原審
    法院之審視。本件性騷擾事件調查過程中，性平會從未提出
    書面資料交上訴人閱覽或告以要旨，上訴人僅能憑性平會轉
    告之所謂被害人說法為答辯，已對於上訴人答辯之權利造成
    障礙，自有違性別平等教育法第20條第1項、第17條第2款規
    定所要求之正當法律程序。職是，原判決逕予維持，並片面
    援引性平會就本件性騷擾事件之認定，亦有一般法律原則中
    正當法律程序之違反，確有判決違背法令之情事。(三)性平會
    所憑以認定上訴人性騷擾之證據，除多數為傳聞之間接證據
    外，就被害人之指稱亦未予上訴人對質之機會，上訴人於原
    審提出調查證據之聲請，原判決卻僅以本件於被上訴人有關
    機關調查程序及處分作成過程，已給予上訴人陳述意見之機
    會，使其獲得程序上之保障云云，寥寥數語帶過，並未於判
    決理由中具體說明為何不予調查之理由，竟片面援引性平會
    所認定之事實為據，實有判決不備理由之違法等語，為其論
    據。惟核上訴狀所載內容，或係重述其在原審業經主張而為
    原判決摒棄不採之陳詞，或係就原審取捨證據、認定事實之
    職權行使事項，任加指摘違誤，或係就原審所為論斷或駁斥
    其主張之理由，泛言原判決不備理由及判決不適用法規或適
    用不當，而未具體表明原判決究竟有如何合於不適用法規或
    適用不當、或有行政訴訟法第243條第2項所列各款之情形，
    尚難認為已對原判決之如何違背法令有具體之指摘。依首揭
    規定及說明，應認其上訴為不合法，應予駁回。
三、據上論結，本件上訴為不合法。依行政訴訟法第249條第1項
    前段、第104條、民事訴訟法第95條、第78條，裁定如主文
    。
中    華    民    國    98    年    5     月    27    日
                    最高行政法院第三庭
                        審判長法官  高  啟  燦
                              法官  胡  方  新
                              法官  帥  嘉  寶
                              法官  黃  合  文
                              法官  吳  慧  娟
以  上  正  本  證  明  與  原  本  無  異
中    華    民    國    98    年    5     月    27    日
                              書記官  張  雅  琴


司法院資訊處製作；財團法人民間司法改革基金會備份。
